臺灣板橋地方法院刑事判決　　　　　　　94年度訴字第773 號
公　訴　人　臺灣板橋地方法院檢察署檢察官
被　　　告　甲○○
選任辯護人　湯明亮律師
上列被告因違反槍砲彈藥刀械管制條例案件，經檢察官提起公訴
（94年度核退偵字第291 號），本院改依簡式審判程序，判決如
下：
    主      文
甲○○未經許可，持有可發射子彈具有殺傷力之改造手槍，累犯
，處有期徒刑壹年陸月，併科罰金新臺幣伍萬元，罰金部分如易
服勞役，以銀元佰元即新臺幣玖佰元折算壹日。
扣案之仿BERETTA 廠84型半自動手槍製造之金屬玩具手槍換裝土
造金屬槍管和土造金屬滑套而成之改造手槍壹支（含彈匣壹個；
槍枝管制編號：0000000000號）、子彈拾顆均沒收。
    事      實
一、甲○○前曾因違反麻醉藥品管理條例案件，經臺灣高等法院
    於民國（下同）89年8 月17日以83年度上訴字第2750號判決
    ，判處應執行有期徒刑5 年3 月確定；又因偽造文書案件，
    經本院於85年1 月15日判決，判處有期徒刑3 月確定；2 案
    接續執行至86年10月24日縮短刑期假釋出監，於90年2 月2
    日縮刑期滿未經撤銷假釋，而視為執行完畢。詎甲○○猶不
    知悛悔，明知可發射子彈具有殺傷力之改造手槍，係槍砲彈
    藥刀械管制條例管制之槍枝，未經許可，不得持有，竟於93
    年12月底，因其友人綽號「阿龍」之姓名年籍均不詳之成年
    男子，在臺北縣永和市○○路某電動玩具店內，向其借款新
    臺幣15000 元，並交付可發射子彈具有殺傷力之仿BERETTA
    廠84型半自動手槍製造之金屬玩具手槍換裝土造金屬槍管和
    土造金屬滑套而成之改造手槍1 支（槍枝管制編號：000000
    0000號）、具殺傷力之子彈11顆（其中2 顆口徑9m m 《9×
    17 mm 》之制式子彈、7 顆口徑9mm 《9 ×17mm》之制式子
    彈《底火皿均具撞擊痕》、2 顆認均係由玩具金屬彈殼加裝
    直徑約8.7mm 土造金屬彈頭而成之改造子彈，經採樣1 顆試
    射），供作借款擔保（起訴書誤載為甲○○向「阿龍」買受
    前揭槍枝及子彈），吳邱生即將之藏放在其位於臺北縣中和
    市○○街34巷3 號住處。嗣甲○○於94年1 月19日晚上10時
    許，在上揭處所，為警查獲，並經其同意搜索後，扣得前揭
    具殺傷力之改造手槍1 支及子彈11顆。
二、案經臺北縣政府警察局土城分局報請臺灣板橋地方法院檢察
    署檢察官偵查起訴，本院於準備程序進行中，被告就被訴事
    實為有罪之陳述，經告知被告簡式審判程序之旨，並聽取當
    事人之意見後，裁定進行簡式審判程序。
    理  由
一、上開事實，業據被告甲○○於本院準備程序中與審理時均坦
    認不諱，並有前開改造手槍1 支及子彈11顆扣案可資佐證，
    復有被告自願受搜索同意書、刑事警察局搜索扣押筆錄、扣
    押物品目錄表各1 件在卷可稽（附於臺灣板橋地方法院檢察
    署94年核退偵字第291 號偵查卷宗第18至22頁）；又上開槍
    、彈經送內政部警政署刑事警察局鑑驗，鑑驗結果為：一、
    送鑑改造手槍1 枝（槍枝管制編號：0000000000），認係由
    仿BERETTA 廠84型半自動手槍製造之金屬玩具手槍換裝土造
    金屬槍管和土造金屬滑套而成之改造手槍，機械性能良好，
    可擊發適用之子彈，認具殺傷力。二、送鑑改造子彈11顆，
    鑑驗情形如下：（一）2 顆，認均係口徑9mm （ 9 ×17 mm
    ）之制式子彈，認均具殺傷力。（二）7 顆，認均係口徑9
    mm（9 ×17mm）之制式子彈，經檢視，底火皿均具撞擊痕，
    經實際試射，均可擊發，認均具殺傷力。（三）2 顆，認均
    係由玩具金屬彈殼加裝直徑約8.7mm 土造金屬彈頭而成之改
    造子彈，經採樣1 顆試射，可擊發，認具殺傷力；有該局94
    年2 月25日刑鑑字第0940017040號槍彈鑑定書1 件及所附之
    槍彈照片8 幀各在卷足憑（附於同上偵查卷宗第26至29頁）
    ，足認被告之自白核與事實相符，應堪信實。本案事證明確
    ，被告犯行堪以認定，應各予依法論科。
二、查被告行為後，槍砲彈藥刀械管制條例業經修正，並於94年
    1 月26日經總統公布，而於94年1 月28日生效，修正後之槍
    砲彈藥刀械管制條例刪除舊法第11條，並於修正後之槍砲彈
    藥刀械管制條例第8 條第4 項增列：「未經許可，持有、寄
    藏或意圖販賣而陳列第一項所列槍枝者（註：指鋼筆槍、瓦
    斯槍、麻醉槍、獵槍、空氣槍或第四條第一項第一款所定其
    他可發射金屬或子彈具有殺傷力之各式槍砲），處三年以上
    十年以下有期徒刑，併科新臺幣七百萬元以下罰金」，而未
    經許可，寄藏可發射子彈具有殺傷力之改造手槍者，依修正
    前槍砲彈藥刀械管制條例第11條第4 項之規定，其法定刑為
    1 年以上7 年以下有期徒刑，併科新臺幣700 萬元以下罰金
    。經比較新舊法結果，以修正前槍砲彈藥刀械管制條例第11
    條第4 項之規定較有利於被告，依刑法第2 條第1 項但書之
    規定，自應適用修正前槍砲彈藥刀械管制條例第11條第4 項
    之規定論處。本件被告甲○○顯係為自己占有槍、彈之意而
    持有綽號「阿龍」成年男子所交付用以供債務擔保之扣案改
    造手槍及子彈，自應論以持有槍、彈罪。是核被告所為，係
    犯修正前槍砲彈藥刀械管制條例第11條第4 項之未經許可交
    付其他可發射子彈具有殺傷力之改造手槍罪（起訴書誤引同
    條例第10條第4 項，業經公訴檢察官於本院94年7 月11日準
    備程序時當庭更正），及同條例第12條第4 項之未經許可持
    有子彈罪。又被告以一持有行為犯上開未經許可持有可發射
    子彈具有殺傷力之改造手槍及未經許可持有子彈2 罪，乃屬
    一行為觸犯數罪名之想像競合犯，自應從一重之槍砲彈藥刀
    械管制條例第11條第4 項之未經許可持有其他可發射子彈具
    有殺傷力之改造手槍罪論處。再查，被告前有如事實欄所示
    之論罪科刑執行情形，有臺灣高等法院被告前案紀錄表1 件
    在卷可按（附於本院卷內），其於有期徒刑之執行完畢後，
    5 年內再犯本件有期徒刑以上之罪，為累犯，應依法加重其
    刑。爰審酌被告之前案紀錄（有前揭臺灣高等法院被告前案
    紀錄表可按）、犯罪之動機、目的、手段、寄藏具殺傷力之
    槍彈對社會秩序所造成之危害，及犯罪後坦承犯行，態度良
    好等一切情狀，量處如主文所示之刑，並就罰金刑部分諭知
    易服勞役之折算標準，以資懲儆。
三、扣案仿BERETTA 廠84型半自動手槍製造之金屬玩具手槍換裝
    土造金屬槍管和土造金屬滑套而成之改造手槍1 支（含彈匣
    1 個；槍枝管制編號：0000000000號），及具殺傷力之子彈
    10顆（原扣案11顆，含制式子彈9 顆及土造子彈2 顆，惟其
    中1 顆土造子彈，業經刑事警察局鑑驗時試射，而已失其子
    彈功能），均係違禁物，有前揭槍彈鑑定書在卷可稽，皆應
    依刑法第38條第1 項第1 款之規定宣告沒收。
據上論斷，應依刑事訴訟法第273 條之1 第1 項、第299 條第1
項前段，修正前槍砲彈藥刀械管制條例第11條第4 項、第12條第
4 項，刑法第11條前段、第2 條第1 項但書、第55條、第47條、
第42條第2 項、第38條第1 項第1 款，罰金罰鍰提高標準條例第
2 條，現行法規所定貨幣單位折算新臺幣條例第2 條，判決如主
文。
本案經檢察官孫治平到庭執行職務
中　　華　　民　　國　　94　　年　　7 　　月　　28　　日
                刑事第十五庭  法  官  陳  靜  茹
上列正本證明與原本無異。
如不服本判決，應於判決送達後10日內向本院提出上訴狀（應附
繕本），上訴於臺灣高等法院。
                              書記官  廖  美  紅
中　　華　　民　　國　　94　　年　　7 　　月　　29　　日
附錄本案論罪科刑法條全文：
修正前槍砲彈藥刀械管制條例第11條
未經許可，製造、販賣或運輸第四條第一項第一款所稱其他可發
射金屬或子彈具有殺傷力之各式槍砲者，處五年以上有期徒刑，
併科新臺幣一千萬元以下罰金。
未經許可，轉讓、出租或出借前項所列槍砲者，處三年以上十年
以下有期徒刑，併科新臺幣七百萬元以下罰金。
意圖供自己或他人犯罪之用，而犯前二項之罪者，處無期徒刑或
七年以上有期徒刑，併科新臺幣一千萬元以下罰金。
未經許可，持有、寄藏或意圖販賣而陳列第一項所列槍砲者，處
一年以上七年以下有期徒刑，併科新臺幣七百萬元以下罰金。
第一項至第三項之未遂犯罰之。
